# 新租赁准则追溯调整年初未分配利润对分红的影响

提问人：jklln 时间：2021-05-10 17:29:59
求助陈版主，我司合并范围内的子公司在21.1.1开始适用新租赁准则，我司采用了追溯调整法，冲减了各家的年初未分配利润，如其中子公司A 2020 年度利润总额 1000 万，提取盈余公积 100 万，剩余未分类利润 900 万； 1 月 1 日进行准则转换冲减了 400 万的未分类利润，冲减后未分配利润500 万。
请教下，A公司如果对 2020 年度的利润进行分配是只能分 500 万还是可以分 900 万？

回答人：chenyiwei
既然在新旧衔接时已经冲减了未分配利润，那么 2021 年内召开股东会分配 2020 年度利润时，应以调整后较低的未分配利润余额作为分配限额。